臺灣臺中地方法院刑事判決             100年度訴字第1488號
公  訴  人  臺灣臺中地方法院檢察署檢察官
被      告  THONGBUN .
選任辯護人  楊益松律師
被      告  SAE PHAN .
選任辯護人  林伸全律師
被      告  PHOOKHRON.
選任辯護人  楊佳勳律師
上列被告因毒品危害防制條例等案件，經檢察官提起公訴（100
年度偵字第2872、2875、2876、2877、2878、4527、4528、4529
、4530、4531、5338、7085、7086、9134號），本院判決如下：
    主  文
THONGBUN BUNPHALA （中文譯名：阿國）犯如附表一所示之罪，
各處如附表一所示之刑（含主刑及從刑）。應執行有期徒刑肆年
陸月，扣案之電子磅秤壹臺、插用門號為0000000000
號SIM 卡之行動電話壹支（含SIM 卡壹枚），均沒收；未扣案販
賣第二級毒品罪所得新臺幣參仟伍佰元沒收，如全部或一部不能
沒收時，以其財產抵償之。
SAE PHAN RITTHICHAI （中文譯名：阿大）犯如附二所示之罪，
各處如附表二所示之刑（含主刑及從刑）。應執行有期徒刑肆年
貳月，扣案之插用門號為0000000000號SIM 卡之行動
電話壹支（含SIM 卡壹枚）沒收；未扣案販賣第二級毒品罪所得
新臺幣壹仟伍佰元沒收，如全部或一部不能沒收時，以其財產抵
償之。
PHOOKHRONGJIT WANCHAI （中文譯名：汪猜）販賣第二級毒品，
處有期徒刑年捌月，未扣案販賣第二級毒品罪所得新臺幣伍佰
元沒收，如全部或一部不能沒收時，以其財產抵償之；又明知為
禁藥而轉讓，處有期徒刑柒月。應執行有期徒刑年拾月，未扣
案販賣第二級毒品罪所得新臺幣伍佰元沒收，如全部或一部不能
沒收時，以其財產抵償之。
    犯罪事實
一、THONGBUN BUNPHALA （中文譯名：阿國）、SAE PHAN RITTH
    ICHAI （中文譯名：阿大）與PHOOKHRONGJIT WANCHAI （中
    文譯名：汪猜）均明知甲基安非他命為毒品危害防制條例第
    2 條第2 項第2 款所規定列管之第二級毒品，並經行政院衛
    生署明令公告列為禁藥管理，係屬藥事法第22條第1 項第1
    款所定之禁藥，非經許可，不得持有、販賣及轉讓，竟分別
    為下列之行為：
  (一)THONGBUN BUNPHALA （中文譯名：阿國）基於販賣第二級毒
    品甲基安非他命以營利之犯意，分別於附表一編號1 至5 所
    示之時間、地點，將甲基安非他命販賣予阿大、IMBOONSU B
    ANCHA （中文譯名：班差）、PANEMENG WICHAI （中文譯名
    ：威猜）、DUANGYA DECHA （中文譯名：迪查）等人共5 次
    ，每次所得財物從新臺幣（下同）500 元至1000元不等，共
    計牟取3500元之不法所得，其各次販賣甲基安非他命之時間
    、地點、對象、方法、數量及所得財物等，均詳如附表一編
    號1 至5 所示。
  (二)SAE PHAN RITTHICHAI （中文譯名：阿大）基於販賣第二級
    毒品甲基安非他命以營利之犯意，分別於附表二編號1 至3
    所示之時間、地點，將甲基安非他命販賣予CHAMPA CHANNAR
    ONG （中文譯名：猜那隆）、SAENRANG WICHAIYUT（中文譯
    名：威猜佑）、SUKKHARI PHANPHICHIT（中文譯名：潘皮其
    ）等人共3 次，每次所得財物為500 元1000元不等，共計牟
    取1500元之不法所得，其各次販賣甲基安非他命之時間、地
    點、對象、方法、數量及所得財物等，均詳如附表二編號1
    至3 所示。
  (三)PHOOKHRONGJIT WANCHAI （中文譯名：汪猜）基於販賣第二
    級毒品甲基安非他命以營利之犯意，於民國100 年1 月22日
    晚間10時許，在其位於臺中市○○區○○路354 巷139 號宿
    舍內，以500 元之價格，販賣第二級毒品甲基安非他命1 包
    予其同宿舍之室友SARA KHAT EKKARIN （中文譯名：尹卡林
    ），並當場向尹卡林收取500 元之價金，而販賣第二級毒品
    甲基安非他命1 次。汪猜並另行起意，基於轉讓禁藥甲基安
    非他命之犯意，將亦屬藥事法規定為禁藥之第二級毒品甲基
    安非他命，於100 年1 月23日上午某時許，在臺中市霧峰區
    之某泰國小吃店內，無償轉讓禁藥甲基安非他命予其妻莎文
    迪施用（重量並無證據證明已達依毒品危害防制條例第8條
    第6 項公告應予加重之淨重10公克），而轉讓禁藥1 次。
  (四)嗣於100 年1 月27日上午8 時30分許，為警持本院核發之搜
    索票，分別前往阿國與阿大位於臺中市○○區○○路296 巷
    16弄8 號2 樓住處，及汪猜位於臺中市○○區○○路354 巷
    139 號住處執行搜索，並各扣得阿國所有吸食器1 組、毒品
    分裝杓6 支、玻璃試管2 支、注射針筒2 支、電子磅秤1 臺
    、帳冊1 本及行動電話3 支（各含門號0000000000號、0000
    000000號、0000000000號SIM 卡1 枚）；阿大所有吸食器1
    組及行動電話1 支（含門號0000 00 0000號SIM 卡1 枚）；
    汪猜所有吸食器1 個、殘渣袋3 個、行動電話1 支（含門號
    0000000000號SIM 卡1 枚）暨李繼組寄放於汪猜處之電子磅
    秤1 臺，且阿國於經警押解至臺灣臺中地方法院檢察署拘留
    所時，復經警扣得其所有甲基安非他命1 小包（驗餘淨重0.
    1194公克），迨於同年月28日經臺灣臺中地方法院檢察署檢
    察官向本院聲請羈押阿國與汪猜獲准後，阿國與汪猜於同日
    入法務部矯正署臺中看守所，經管理員對其等為新收檢查時
    ，再扣得阿國所有甲基安非他命3 包（合計驗餘淨重2.0329
    公克），及汪猜所有甲基安非他命2 包（合計驗餘淨重1.03
    6 公克）。
二、案經臺灣臺中地方法院檢察署檢察官指揮臺中市政府警察局
    移送及法務部矯正署臺中看守所告發臺灣臺中地方法院檢察
    署檢察官偵查起訴。
      理  由
壹、證據能力方面：
一、按被告以外之人於偵查中向檢察官所為之陳述，除顯有不可
    信之情況者外，得為證據，刑事訴訟法第159 條之1 第2 項
    定有明文。依現階段刑事訴訟法之規定，檢察官代表國家偵
    查犯罪、實施公訴，必須對於被告之犯罪事實負舉證之責，
    依法有訊問被告、證人及鑑定人之權，證人、鑑定人且須具
    結，實務運作上，偵查中檢察官向被告以外之人所取得之陳
    述，原則上均能遵守法律規定，不致違法取供，其可信性極
    高。又刑事訴訟法並無檢察官於偵查中訊問證人時，應予被
    告詰問機會之規定，故證人於檢察官偵查中訊問時未經被告
    進行詰問，仍有證據能力（最高法院96年度台上字第2786號
    判決意旨參照）。查本件證人阿大、班差、威猜、迪查、猜
    那隆、威猜佑、潘皮其、莎文迪、尹卡林於檢察官訊問時所
    具結之證詞，均未見有受任何不當外力之干擾或為檢察官於
    偵查時不法取供，被告阿國、阿大、汪猜及其等辯護人於本
    院審理時亦未主張檢察官有何違背法定程序而對上開證人非
    法取供之情形，則依前揭說明，上開證人阿大、班差、威猜
    、迪查、猜那隆、威猜佑、潘皮其、莎文迪、尹卡林等人於
    檢察官訊問時具結所為之陳述，均有證據能力。
二、次按被告以外之人（包括證人、鑑定人、告訴人、被害人及
    共同被告等）於審判外之言詞或書面陳述，除法律有規定外
    ，不得作為證據；被告以外之人於檢察事務官、司法警察官
    或司法警察調查中所為之陳述，與審判中不符時，其先前之
    陳述具有較可信之特別情況，且為證明犯罪事實存否所必要
    ，得為證據，刑事訴訟法第159 條第1 項、第159 條之2分
    別定有明文。刑事訴訟法第159 條之2 規定所謂「調查中所
    為之陳述與審判中不符」之要件，應就前後階段之陳述進行
    整體判斷，以決定其間是否具有實質性差異；而所謂「較可
    信之特別情況」之情形，亦應就前後陳述時之各種外部情況
    進行比較，以資決定何者外部情況具有可信性，若陳述係在
    特別可信之情況所為，則虛偽陳述之危險性即不高，雖係審
    判外陳述，或未經被告反對詰問，仍得承認其有證據能力；
    所稱「外部情況」之認定，例如，1.時間之間隔：陳述人先
    前陳述是在記憶新的情況下直接作成，一般與事實較相近，
    事後即可能記憶減弱或變化，致有不清晰或陳述不符之現象
    產生。2.有意識的迴避：由於先前陳述時被告未在場，是陳
    述人直接面對詢問警員所為陳述較為坦然；事後可能因陳述
    人對被告有所顧忌或同情，因而在被告面前較不願陳述不利
    被告之事實。3.受外力干擾：陳述人單獨面對檢察事務官或
    司法警察（官）所為之陳述，程度上較少會受到強暴、脅迫
    、詐欺、利誘或收買等外力之影響，其陳述較趨於真實，若
    被告在庭或有其他成員參與旁聽時，陳述人可能會本能的作
    出迴避對被告不利之證述，或因不想生事乃虛構事實而為陳
    述。4.事後串謀：目擊證人對警察描述所目賭情形，因較無
    時間或動機去編造事實，客觀上亦較難認與被告間有勾串情
    事，其陳述具有較可信性，但事後因特殊關係，雙方可能因
    串謀而統一口徑，或事後情況變化，兩者從原先敵對關係變
    成現在友好關係等情形，其陳述即易偏離事實而較不可信。
    5.警詢或檢察事務官偵查時，有無辯護人、代理人或親友在
    場：如有上開親誼之人在場，自可期待證人為自由從容之陳
    述，其證言之可信度自較高。6.警詢或檢察事務官所作之偵
    查筆錄記載是否完整：如上開筆錄對於犯罪之構成要件、犯
    罪態樣、加重減輕事由或起訴合法要件等事實或情況，均翔
    實記載完整，自可推定證人之陳述，與事實較為相近，而可
    信為真實。法院應斟酌上列因素綜合判斷，亦應細究陳述人
    之問答態度、表情與舉動之變化，此一要件係屬訴訟法事實
    之證明，以自由證明為已足。是若被告以外之人於審判外之
    陳述，係在特別可信之情況下所為，則虛偽陳述之危險性即
    不高，雖係審判外陳述，或未經被告反對詰問，仍得承認具
    有證據能力。爰審酌證人尹卡林於警詢時已明確證述其確有
    向被告汪猜購買甲基安非他命之事實，而證人尹卡林係於10
    0 年1 月27日接受警詢，應係在其記憶較為猶新之情況下作
    成，可立即反應所知，不致因時隔日久而遺忘案情，一般與
    事實較為相近；另證人尹卡林經警方進行詢問，並於員警詢
    問後，經其簽名確認筆錄記載內容無訛，且證人尹卡林亦未
    提及其於警詢所述非出於自由意志所言，足認其於警詢之陳
    述具有任意性；再證人尹卡林於警詢已供述向被告汪猜購買
    甲基安非他命之時間、地點、金額，亦查無設詞誣陷被告汪
    猜之動機存在。綜此，證人尹卡林於警詢中所為之陳述，客
    觀上具有較可信之特別情況，且其係直接向被告汪猜購買毒
    品之人，為證明具有極度封閉、隱密性之販賣毒品犯罪事實
    存否所必要。故依上開說明，證人尹卡林警詢中之陳述，應
    有證據能力。
三、證據能力乃證據資料容許為訴訟上證明之資格，屬證據形式
    上之資格要件；至證據之證明力，則為證據之憑信性及對於
    待證事實實質上之證明價值。證據資料必須具有證據能力，
    容許為訴訟上之證明，並在審判期日合法調查後，始有證明
    力可言，而得為法院評價之對象。另修正後刑事訴訟法第
    159 條之4 規定，可作為證據之文書有：一、除顯有不可信
    之情況外，公務員職務上製作之紀錄文書、證明文書。二、
    除顯有不可信之情況外，從事業務之人於業務上或通常業務
    過程所須製作之紀錄文書、證明文書。三、除前二款之情形
    外，其他於可信之特別情況下所製作之文書。而該法條第二
    款所稱從事業務之人於業務上或通常業務過程所須製作之紀
    錄文書、證明文書，因係於通常業務過程不間斷、有規律而
    準確之記載，且大部分紀錄係完成於業務終了前後，無預見
    日後可能會被提供作為證據之不實登載動機，不實之可能性
    小，除非該等紀錄文書或證明文書有顯然不可信之情況，否
    則有承認其為證據之必要；因此，採取上開文書作為證據，
    應注意該文書之製作，是否係於例行性之業務過程中，基於
    觀察或發現而當場或即時記載之特徵。經查，卷附之電話門
    號0000000000號、0000000000號、0000000000號、00000000
    00號電話之通聯紀錄資料，本係由各該電信業者為計算電話
    通話費用，而以電信業者管控中之電腦設備逐筆紀錄通話門
    號之通話日期、時間長短、通話對方門號等。則上開門號通
    聯紀錄資料，顯非為訴訟上之特定目的而製作，而係屬於通
    常業務過程中不間斷的有規律記載，是其記載者，不具有個
    案性質，自係屬於從事業務之人於業務上或通常業務過程所
    須製作之紀錄文書，經查亦無顯不可信之情況，上開電話號
    碼為0000000000號、0000000000號、0000000000號、000000
    0000號電話之通聯紀錄，應具有證據能力。
四、末按被告以外之人（包括證人、鑑定人、告訴人、被害人及
    共同被告等）於審判外之陳述雖不符刑事訴訟法第159 條之
    1 至之4 等4 條之規定，而經當事人於審判程序同意作為證
    據，法院審酌該言詞陳述或書面陳述作成時之情況，認為適
    當者，亦得為證據；當事人、代理人或辯護人於法院調查證
    據時，知有刑事訴訟法第159 條第1 項不得為證據之情形，
    而未於言詞辯論終結前聲明異議者，視為有前項之同意，同
    法第159 條之5 定有明文。立法意旨在於傳聞證據未經當事
    人之反對詰問予以核實，原則上先予排除。惟若當事人已放
    棄反對詰問權，於審判程序中表明同意該等傳聞證據可作為
    證據；或於言詞辯論終結前未聲明異議，基於尊重當事人對
    傳聞證據之處分權，及證據資料愈豐富，愈有助於真實發見
    之理念，且強化言詞辯論主義，使訴訟程序得以順暢進行，
    上開傳聞證據亦均具有證據能力。查檢察官、被告及辯護人
    對於本案卷內其餘相關供述之證據能力，於本院準備程序中
    均表示沒有意見等語（見本院100 年度訴字第1488號卷第19
    8 頁），且檢察官、被告及辯護人就上述證據資料，並未就
    有合於刑事訴訟法第159 條第1 項不得為證據之情形於本院
    言詞辯論終結前聲明異議，而上述證人之證述、文書卷證資
    料亦經本院於審理期日逐一提示、朗讀，並告以要旨，本院
    復審酌相關證人證述筆錄製成、文書卷證資料取得，並無證
    據顯示有何違背程序規定情事，依據上述之說明，均應具有
    證據能力。
五、又傳聞法則乃對於被告以外之人於審判外之言詞或書面陳述
    而為之規範，本案判決以下所引用之非供述證據，無刑事訴
    訟法第159 條第1 項規定傳聞法則之適用，經本院於審理時
    依法踐行調查證據程序，檢察官及被告均不爭執各該證據之
    證據能力，且與本案待證事實具有自然之關聯性，亦查無依
    法應排除其證據能力之情形，依法自得作為證據。
貳、實體方面：
一、有關犯罪事實一(一)所示被告阿國販賣第二級毒品甲基安非他
    命部分：
    上揭如犯罪事實欄一(一)所示之犯罪事實，業據被告阿國於本
    院審理時坦承不諱，核與證人阿大、班差、威猜、迪查分別
    於警、偵訊證述之情節相符（見100 年度偵字第2876號卷一
    宗偵查卷﹝下稱偵A2卷﹞第192 至193 頁、100 年度偵字第
    2877號偵查卷﹝下稱偵E2卷﹞第128 至130 頁、第147 至14
    9 頁、第155 頁、第167 至168 頁、第176 至177 頁、第19
    3 頁、第225 至229 頁），並有被告阿國持用之門號000000
    0000號行動電話與證人班差持用之門號0000000000號行動電
    話通聯紀錄、證人迪查持用之門0000000000號行動電話通聯
    紀錄、手機翻拍照片、通聯查詢明細、本院100 年度聲搜字
    第355 號搜索票、臺中市政府警察局搜索扣押筆錄及扣押物
    品目錄表各1 份附卷足憑（見警E1卷第12至17頁、第88頁、
    偵E2卷第141 至142 頁、100 年度警聲搜字第360 號卷一宗
    ﹝下稱H1卷﹞第195 至196 頁），此外，復有被告阿國所有
    供販賣毒品所用之電子磅秤1 臺及行動電話1 支（含門號00
    00000000號SIM 卡1 枚）扣案可資佐證，足認被告阿國之自
    白應與事實相符。又我國就販賣毒品行為之查緝一向執法甚
    嚴，並科以重刑，且販賣毒品係違法行為，不可公然為之，
    亦無公定價格，容易分裝及增減份量，每次買賣之價量，可
    能隨時依雙方關係深淺、資力、需求量及對行情之認知、來
    源是否充裕、查緝是否嚴謹、購買者被查獲時供述購買對象
    之可能風險之評估等情形，而異其標準，非可一概而論；販
    賣之利得，除查獲之價量俱臻明確外，委難查得實情，販賣
    之人從價差或量差中牟利之方式雖異，其意圖營利之販賣行
    為則同一。兼參酌毒品甲基安非他命量微價高，販賣者有暴
    利可圖，茍非意圖販賣營利，一般人豈會甘冒重刑而販賣毒
    品甲基安非他命，是被告阿國上揭犯行，確有意圖營利之販
    賣甲基安非他命犯意至明。從而，此部分事證明確，被告阿
    國如犯罪事實欄一(一)所示販賣第二級毒品甲基安非他命犯行
    ，堪以認定。
二、有關犯罪事實一(二)所示被告阿大販賣第二級毒品甲基安非他
    命部分：
    上揭如犯罪事實欄一(二)所示之犯罪事實，業據被告阿大於本
    院審理時坦承不諱，核與證人猜那隆、威猜佑、潘皮其分別
    於警、偵訊證述之情節大致相符（見100 年度偵字第4527號
    卷二宗偵查卷﹝下稱偵G3卷﹞第290 至294 頁、警A1卷第14
    6 至148 頁、100 年度偵字第4527號卷一宗偵查卷﹝下稱偵
    G2卷﹞第209 至213 頁、警G1卷第73至77頁、偵G3卷第308
    至309 頁），並有證人猜那隆持用之門號0000000000號行動
    電話與被告阿大持用之門號0000000000號行動電話通聯紀錄
    、證人潘皮其持用之門號0000000000號行動電話與被告阿大
    持用之門號0000000000號行動電話通聯紀錄、本院100 年度
    聲搜字第355 號搜索票、臺中市政府警察局搜索扣押筆錄、
    及扣押物品目錄表各1 份附卷足憑（見警E1卷第12至17頁、
    偵G2卷第31頁、警G3卷第81頁），此外，復有被告阿大所有
    供聯絡販賣毒品使用行動電話1 支（含門號0000000000號SI
    M 卡1 枚）扣案可資佐證，堪認被告阿大之自白應與事實相
    符。又我國就販賣毒品行為之查緝一向執法甚嚴，並科以重
    刑，且販賣毒品係違法行為，不可公然為之，亦無公定價格
    ，容易分裝及增減份量，每次買賣之價量，可能隨時依雙方
    關係深淺、資力、需求量及對行情之認知、來源是否充裕、
    查緝是否嚴謹、購買者被查獲時供述購買對象之可能風險之
    評估等情形，而異其標準，非可一概而論；販賣之利得，除
    查獲之價量俱臻明確外，委難查得實情，販賣之人從價差或
    量差中牟利之方式雖異，其意圖營利之販賣行為則同一。兼
    參酌毒品甲基安非他命量微價高，販賣者有暴利可圖，茍非
    意圖販賣營利，一般人豈會甘冒重刑而販賣毒品甲基安非他
    命，是被告阿大上揭犯行，確有意圖營利之販賣甲基安非他
    命犯意至明。從而，此部分事證明確，被告阿大如犯罪事實
    欄一(二)所示販賣第二級毒品甲基安非他命犯行，堪以認定。
三、有關犯罪事實一(三)所示被告汪猜販賣第二級毒品甲基安非他
    命及轉讓禁藥甲基安非他命部分：
    上揭如犯罪事實欄一(二)所示之犯罪事實，業據被告汪猜於本
    院審理時坦承不諱，核與證人莎文迪於偵查中及尹卡林於警
    、偵訊證述之情節相符（見偵E2卷第119 至122 頁、警F1卷
    第53至55頁、100 年度偵字第2878號偵查卷﹝下稱偵F2卷﹞
    第121 至123 頁），並有臺中市政府警察局委託鑑驗尿液代
    號與真實姓名對照表、濫用藥物尿液檢驗報告各1 份附卷可
    稽（見100 年度偵字第2876號卷二宗偵查卷﹝下稱偵A3卷﹞
    第541 至542 頁），足認被告汪猜所為不利於己之自白，核
    與事實相符，均堪採信。又我國就販賣毒品行為之查緝一向
    執法甚嚴，並科以重刑，且販賣毒品係違法行為，不可公然
    為之，亦無公定價格，容易分裝及增減份量，每次買賣之價
    量，可能隨時依雙方關係深淺、資力、需求量及對行情之認
    知、來源是否充裕、查緝是否嚴謹、購買者被查獲時供述購
    買對象之可能風險之評估等情形，而異其標準，非可一概而
    論；販賣之利得，除查獲之價量俱臻明確外，委難查得實情
    ，販賣之人從價差或量差中牟利之方式雖異，其意圖營利之
    販賣行為則同一。兼參酌毒品甲基安非他命量微價高，販賣
    者有暴利可圖，茍非意圖販賣營利，一般人豈會甘冒重刑而
    販賣毒品甲基安非他命，是被告汪猜上揭販賣甲基安非他命
    犯行，確有意圖營利之販賣甲基安非他命犯意至明。綜上，
    此部分事證明確，被告汪猜如犯罪事實一(三)所示販賣第二級
    毒品甲基安非他命及無償轉讓禁藥甲基安非他命犯行，均洵
    堪認定。
參、論罪科刑：
一、核被告阿國就附表一編號1 至5 所為，均係犯毒品危害防制
    條例第4 條第2 項之販賣第二級毒品罪。被告阿國如附表一
    編號1 至5 所示各次為販賣第二級毒品甲基安非他命而持有
    之低度行為，應均為其販賣之高度行為所吸收，皆不另論罪
    。另查刑法於94年2 月2 日修正公布，於95年7 月1 日起施
    行，基於刑罰公平原則之考量，杜絕僥倖之犯罪心理，並避
    免易致鼓勵犯罪之誤解，修正後刑法已刪除第56條連續犯之
    規定，行為人反覆實行之犯罪行為茍係在刑法修正施行後者
    ，因法律之修正已生阻斷連續犯之法律效果，除認應合於接
    續犯、繼續犯、集合犯等實質上一罪關係而以一罪論處外，
    基於一罪一罰之刑罰公平性，自應併合處罰；所謂「集合犯
    」，係指立法者所制定之犯罪構成要件中，本即預定有數個
    同種類行為而反覆實行之犯罪而言，故是否集合犯之判斷，
    客觀上自應斟酌法律規範之本來意涵、實現該犯罪目的之必
    要手段、社會生活經驗中該犯罪必然反覆實行之常態及社會
    通念等，主觀上則視其反覆實施之行為是否出於行為人之一
    個犯意，並秉持刑罰公平原則，加以判斷之，而行為人多次
    販賣毒品之行為，未必皆出於行為人之一個犯意決定，故販
    賣毒品之罪，難認係集合犯之罪。又依刑法第56條修正理由
    之說明，謂「對繼續犯同一罪名之罪者，均適用連續犯之規
    定論處，不無鼓勵犯罪之嫌，亦使國家刑罰權之行使發生不
    合理之現象」、「基於連續犯原為數罪之本質及刑罰公平原
    則之考量，爰刪除有關連續犯之規定」等語，即係將本應各
    自獨立評價之數罪，回歸本來就應賦予複數法律效果之原貌
    ，因此，就刑法修正施行後多次販賣毒品之犯行，採一罪一
    罰，始符合立法本旨（最高法院96年度臺上字第7052號判決
    意旨參照）。本案被告阿國所為如附表一編號1 至5 所示各
    次販賣第二級毒品甲基安非他命之犯行，均係在刑法修正施
    行後所為，行為時間相異，難認係在密切接近之時、地，分
    數個舉動以接續或反覆施行之行為，與接續犯之概念不合，
    參酌上開所述，即應予以分論併罰。是被告阿國所犯如附表
    一編號1 至5 示各罪，犯意各別，行為互殊，應分論併罰。
    被告阿國之辯護人認應依接續犯論處云云，尚屬有誤。
二、核被告阿大就附表二編號1 至3 所為，均係犯毒品危害防制
    條例第4 條第2 項之販賣第二級毒品罪。被告阿大如附表二
    編號1 至3 所示各次為販賣第二級毒品甲基安非他命而持有
    之低度行為，應均為其販賣之高度行為所吸收，皆不另論罪
    。被告阿大所犯如附表二編號1 至3 示各罪，犯意各別，行
    為互殊，應分論併罰。
三、核被告汪猜販賣甲基安非他命予尹卡林之行為，係犯毒品危
    害防制條例第4 條第2 項之販賣第二級毒品罪；另按甲基安
    非他命業經行政院衛生署於69年12月8 日以衛署藥字第3011
    24號公告自69年12月8 日起禁止輸入、製造，自70年6 月1
    日起禁止販賣，更於75年7 月11日以衛署藥字第59 7627 號
    公告一概禁止使用，並在79年10月9 日以衛署藥字第904142
    號函明令公告列為禁藥。次按甲基安非他命雖同屬毒品危害
    防制條例第2 條第2 項第2 款所定之第二級毒品，被告轉讓
    甲基安非他命之行為，亦合於該條例第8 條第2 項轉讓第二
    級毒品罪之處罰規定。然藥事法第83條第1 項之「明知為偽
    藥或禁藥，而轉販賣、供應、調劑、運送、寄藏、牙保、轉
    讓或意圖販賣而陳列者，處7 年以下有期徒刑，得併科新臺
    幣500 萬元以下罰金」規定，係於93年4 月21日修正公布，
    同年月23日施行，其法定刑較毒品危害防制條例第8 條第2
    項所定之法定刑「6 月以上5 年以下有期徒刑得併科新臺幣
    70萬元以下罰金」為重。毒品之範圍尚包括影響精神物質與
    其製品，藥事之管理非僅止於藥品之管理，毒品未必係經公
    告之禁藥，禁藥亦非必為毒品，毒品危害防制條例與藥事法
    二者間，並無必然之特別法與普通法關係，故除有轉讓之第
    二級毒品達毒品危害防制條例第8 條第6 項之一定數量，經
    依法加重之法定刑較藥事法第83條第1 項之法定刑為重之情
    形外，因藥事法第83條第1 項為後法，且為重法，應優先適
    用藥事法處罰（臺灣高等法院暨所屬法院94年法律座談會刑
    事類提案第8 號結論，最高法院96年度臺上字第3582號判決
    意旨參照）。又轉讓第二級毒品達淨重10公克以上者，加重
    其刑至二分之一，轉讓持有毒品加重其刑之數量標準第2 條
    第1 項第2 款規定甚明。經查，被告無償轉讓證人莎文迪施
    用之禁藥甲基安非他命之數量，既係供證人莎文迪施用，所
    轉讓之數量理應非多，且衡諸施用甲基安非他命之人，通常
    施用1 次之劑量，當不致達淨重10公克，是本件既無證據可
    資證明被告轉讓予莎文迪之禁藥甲基安非他命已達淨重10公
    克，自不得依毒品危害防制條例第8 條第6 項規定加重其刑
    。是核被告汪猜轉讓禁藥甲基安非他命予莎文迪之行為，係
    犯藥事法第83條第1 項之轉讓盡藥罪。被告汪猜次為販賣第
    二級毒品甲基安非他命或轉讓禁藥甲基安非他命而持有之低
    度行為，應均為其販賣或轉讓之高度行為所吸收，皆不另論
    罪。被告汪猜所犯販賣第二級毒品甲基安非他命罪及轉讓禁
    藥甲基安非他命罪，犯意各別，行為互殊，應分論併罰。
四、按毒品危害防制條例第17條第2 項規定「犯第4 條至第8 條
    之罪於偵查及審判中均自白者，減輕其刑」，旨在鼓勵毒犯
    自白認罪，以開啟其自新之路，故毒販在偵查及審判中之歷
    次陳述，各有一次以上之自白者，不論其之自白，係出於自
    動或被動、簡單或詳細，並其自白後有無翻異，即應依法減
    輕其刑。又該項所謂「自白」，乃對自己之犯罪事實全部或
    主要部分為肯定供述之意（最高法院98年度臺上字第6928號
    、99年度臺上字第4874號判決參照) 。經查：
  (一)被告阿國就事實欄一(一)之如附表一編號1 至5 所示販賣第二
    級毒品各罪，均於偵查及審判中自白（見偵E2卷第227 至22
    9 頁、本院卷(一)第196 頁、本院卷(二)100 年7 月19日審判筆
    錄第16頁），符合毒品危害防制條例第17條第2 項之規定，
    爰就各該部分依該條項之規定均減輕其刑。
  (二)被告阿大就事實欄一(二)之如附表二編號1 至3 所示販賣第二
    級毒品各罪，均於偵查及審判中自白（見偵G3卷第322 至32
    4 頁、本院卷(一)第196 頁、本院卷(二)100 年7 月19日審判筆
    錄第16頁），符合毒品危害防制條例第17條第2 項之規定，
    爰就各該部分依該條項之規定均減輕其刑。
  (三)被告汪猜就販賣第二級毒品予尹卡林之犯行，於偵查及審判
    中自白（見本院100 年度聲羈字第124 號卷第5 至6 頁、本
    院卷(二)100 年7 月19日審判筆錄第6 頁、第16頁），符合毒
    品危害防制條例第17條第2 項之規定，爰依該條項之規定減
    輕其刑。
五、次按毒品危害防制條例第17條所稱「供出毒品來源，因而破
    獲者」，係指被告供出毒品來源之有關資料，諸如前手之姓
    名、年籍、住居所、或其他足資辨別之特徵等，使調查或偵
    查犯罪之公務員因而對之發動調查或偵查並破獲者而言。申
    言之，被告之「供出毒品來源」，與調查或偵查犯罪之公務
    員對之發動調查或偵查並進而破獲之間，論理上須具有先後
    且相當的因果關係，非謂被告一有「自白」、「指認」毒品
    來源之人，而破獲在後，即得依上開規定予以減刑。若被告
    供出毒品來源者之前，調查或偵查犯罪之公務員已有確切之
    證據，足以合理之懷疑被告所供販賣毒品來源之人，則嗣後
    之破獲與被告之「供出毒品來源」間，即欠缺先後且相當的
    因果關係，自不得適用上開規定予以減刑（最高法院97年台
    上字第1475號裁判意旨參照），本案被告阿國、阿大、汪猜
    於100 年1 月27日為警查獲後，雖分別於警、偵訊時均供述
    渠等毒品來源為李繼組、李啟緯等人，惟被告阿國、阿大、
    汪猜分別所指認之李繼組、李啟緯等人於被告阿國、阿大、
    汪猜為供出為其等毒品來源前，即已遭列為監察通信對象而
    為監聽中，且經警持本院核發之搜索票前往其住處執行搜索
    而查獲等情，有本院99年度聲監字第1927號、第2045號、10
    0 年度聲監字第60號、100 年度聲監續字第29號、第32號通
    訊監察書、通訊監察譯文及100 年度聲搜字355 號搜索票等
    附卷足憑，揆諸前揭說明，自難認被告李繼組、李啟緯等人
    係因經被告阿國、阿大、汪猜供出毒品來源而破獲，是本案
    被告阿國、阿大、汪猜自無毒品危害防制條例第17條第1 項
    規定之適用。被告阿國、汪猜之辯護人認被告阿國、汪猜均
    應依毒品危害防制條例第17條第1 項之規定減輕其刑，尚有
    違誤，附此敘明。
六、至被告汪猜所犯轉讓禁藥罪部分，因須依藥事法第83條第1
    項之規定論擬，基於法律整體適用不得割裂之原則，自不得
    另依上述毒品危害防制條例第17條之規定，減輕其刑。
七、再按刑之量定，為求個案裁判之妥當性，法律固賦予法院裁
    量權，但此項裁量權之行使，除應依刑法第57條規定，審酌
    行為人及其行為等一切情狀，為整體之評價，並應顧及比例
    原則與平等原則，使罪刑均衡，輕重得宜，以契合社會之法
    律感情。又刑法第59條規定犯罪之情狀可憫恕者，得酌量減
    輕其刑，其所謂「犯罪之情狀」，與同法第57 條 規定科刑
    時應審酌之一切情狀，並非有截然不同之領域，於裁判上酌
    減其刑時，應就犯罪一切情狀( 包括第57條所列舉之10款事
    項），予以全盤考量，審酌其犯罪有無可憫恕之事由（即有
    無特殊之原因與環境，在客觀上足以引起一般同情，以及宣
    告法定低度刑，是否猶嫌過重等等），以為判斷（最高法院
    95年度臺上字第6157號判決意旨參照）。經查：被告阿國所
    犯如事實欄一(一)之如附表一編號1 至5 所示販賣第二級毒品
    各罪、被告所犯如事實欄一(二)之如附表二編號1 至3 所示販
    賣第二級毒品各罪，及被告汪猜所犯販賣第二級毒品罪，均
    對社會治安危害甚大，除觀其等各該犯罪之情狀，均無任何
    顯可憫恕之情狀外，且依毒品危害防制條例第17條第2 項之
    規定減輕其刑後，最低度刑為3 年6 月以上有期徒刑，並無
    犯罪之情狀顯可憫恕，認科以最低度刑仍嫌過重之情形，故
    本院認並無適用刑法第59條規定之餘地，併此敘明。
八、爰審酌毒品對社會秩序及國民健康危害至深且鉅，嚴重影響
    社會治安，製造、運輸、販賣等行為情節尤重，更應嚴加非
    難，所為實乃法所不容而懸為厲禁，而被告阿國、阿大、汪
    猜均明知毒品對人體健康戕害甚鉅，為牟取利益，無視我國
    杜絕毒品犯罪之禁令，而分別販賣甲基安非他命，且被告汪
    猜復無償轉讓甲基安非他命供他人施用，肇生他人施用毒品
    之來源，戕害國民身心健康，且有滋生其他犯罪之可能，惟
    被告阿國、阿大、汪猜各該所販賣及被告汪猜轉讓之甲基安
    非他命數量不多，犯罪後坦承犯行，態度尚佳，及渠等素行
    、犯罪之動機、目的、方法、手段暨所得財物等一切情狀，
    對被告阿國、阿大、汪猜分別量處如主文第1 、2 、3 項所
    示之刑，並均定其應執行之刑，以資懲儆，並符罪刑相當原
    則。
九、沒收部分：
    按犯毒品危害防制條例第4 條至第9 條、第12條、第13條或
    第14條第1 項、第2 項之罪者，其供犯罪所用或因犯罪所得
    之財物，均沒收之，如全部或一部不能沒收時，追徵其價額
    或以其財產抵償之，該條例第19條第1 項規定甚明。由此項
    規定觀之，必限於所得者為金錢以外之其他財物而無法沒收
    時，始應追徵其價額。如所得財物為金錢而無法沒收時，則
    應以其財產抵償之，不發生追徵價額之問題，最高法院89年
    度臺上字第6946號、91年臺上字第5583號判決意旨參照。復
    按所謂「其因犯罪所得之財物」，並不以當場搜獲扣押者為
    限；而販賣毒品所得之對價，不問其中何部分屬於成本，何
    部分屬於犯罪所得之財物，應均予沒收，始與上開法條之規
    定符合；且因犯罪所得之財物，亦不能與正常營利事業計算
    營利所得之情形，相提並論，最高法院65年度第5 次刑庭庭
    推總會議決議意旨參照。又按毒品危害防制條例第19條第1
    項規定，並無如同條例第18條第1 項所定「不問屬於犯人與
    否，沒收之」之明文，自屬相對沒收主義之立法。是其應沒
    收之物，應以屬被告所有者為限，最高法院93年度臺上字第
    462 號判決意旨參照。末按沒收依主從不可分之原則，應附
    隨緊接於主刑之下而同時宣告。經查：
  (一)被告阿國所有扣案之電子磅秤1 臺，係被告阿國作為被告阿
    國販賣毒品時秤重分裝之用，業據被告阿國供陳在卷（見本
    院卷(一)第196 頁），自應依毒品危害防制條例第19條第1 項
    之規定，於被告阿國所犯如事實欄一(一)附表一編號1 至5 所
    示各次販賣第二級毒品罪項下均諭知沒收。
  (二)又國內行動電話SIM 卡之所有權歸屬，經司法院函請全國各
    行動電話公司查復後，各該行動電話公司均認行動電話（含
    一般型及預付型）SIM 卡所有權歸客戶所有，此有司法院97
    年5 月6 日院台廳刑一字第0970009760號函釋可資參照。故
    申請名義人經向各行動電話公司申請取得SIM 卡使用後，自
    非不可轉讓給第三者，而移轉其所有權。查扣案供被告阿國
    持供如附表一編號2 、4 、5 所示販賣第二級毒品犯行所使
    用之插用門號0000000000號SIM 卡之行動電話1 支，係被告
    阿國所有；而扣案供被告阿大持供如附表二編號1 至3 所示
    販賣第二級毒品犯行所使用之插用門號0000000000號SIM 卡
    之行動電話1 支，係被告阿大所有等情，分據被告阿國、阿
    大於本院準備程序時供承在卷（見本院卷(一)第169 頁），是
    上揭插用門號0000000000號SIM 卡之行動電話1 支（含SIM
    卡1 枚），應依毒品危害防制條例第19條第1 項規定，於被
    告阿國所犯如事實欄一(一)附表一編號2 、4 、5 所示各次販
    賣第二級毒品罪項下，予以宣告沒收；另上揭插用門號0000
    000000號SIM 卡之行動電話1 支（含SIM 卡1 枚），亦應依
    毒品危害防制條例第19條第1 項規定，於被告阿大所犯如事
    實欄一(二)附表二編號1 至3 所示各次販賣第二級毒品罪項下
    ，予以宣告沒收。
  (三)被告阿國如事實欄一(一)附表一編號1 至5 所示各次販賣甲基
    安非他命之各次所得詳如附表一編號1 至5 所示，上開販賣
    毒品所得之金額雖未扣案，然無證據證明已不存在，且既為
    被告阿國因犯罪所得之財物，應依毒品危害防制條例第19條
    第1 項規定，各於被告阿國如事實欄一(一)附表一編號1 至5
    所示販賣甲基安非他命罪項下，宣告沒收，如全部或一部不
    能沒收時，依同條項之規定，應以其之財產抵償之。
  (四)被告阿大如事實欄一(二)附表二編號1 至3 所示各次販賣甲基
    安非他命之各次所得詳如附表一編號1 至3 所示，上開販賣
    毒品所得之金額雖未扣案，然無證據證明已不存在，且既為
    被告阿大因犯罪所得之財物，應依毒品危害防制條例第19條
    第1 項規定，各於被告阿大如事實欄一(二)附表一編號1 至3
    所示販賣甲基安非他命罪項下，宣告沒收，如全部或一部不
    能沒收時，依同條項之規定，應以其之財產抵償之。至被告
    阿大如事實欄一(二)附表二編號2 所示之販賣第二級毒品犯行
    ，證人威猜佑既仍尚積欠500 元未為給付，則就被告阿大尚
    未取得之該筆販賣毒品款項1000元中之500 元，就該尚未取
    得之500 元部分，自不得予以宣告沒收，附此敘明。
  (五)被告汪猜如事實欄一(三)所示販賣甲基安非他命所得之金額50
    0 元，雖未扣案，然無證據證明已不存在，且既為被告汪猜
    因上開犯罪所得之財物，仍應依毒品危害防制條例第19條第
    1 項之規定，予以諭知沒收，如全部或一部不能沒收時，依
    同條項之規定，應以其之財產抵償之。
  (六)被告阿國於100 年1 月27日經警押解至臺灣臺中地方法院檢
    察署拘留所時，扣得之阿國所有甲基安非他命1 小包（驗餘
    淨重0. 1194 公克），及被告阿國與汪猜於同年月28日入法
    務部矯正署臺中看守所，經管理員對其等為新收檢查時，扣
    得之阿國所有甲基安非他命3 包（合計驗餘淨重2.0329公克
    ），及汪猜所有甲基安非他命2 包（合計驗餘淨重1.03 6公
    克），經送請行政院草屯療養院鑑定之結果，均檢出甲基安
    非他命，有該院鑑定書3 紙附卷可稽（見本院卷(一)第293 頁
    、本院卷(二)第4 頁、第7 頁），而上揭毒品甲基安非他命固
    均為違禁物，然被告阿國於本院審理時供述上開毒品係供其
    施用毒品甲基安非他命所用等語；被告汪猜亦於本院審理時
    供述上開毒品係供其施用毒品甲基安非他命所用等語（見本
    院卷(二)100 年7 月19日審判筆錄第12頁），難認與渠等本案
    販賣犯行有何關連，自不予宣告沒收銷燬（毒品本身）或沒
    收（外包裝）之。
  (七)另扣案之被告阿國所有吸食器1 組、毒品分裝杓6 支、玻璃
    試管2 支、注射針筒2 支、帳冊1 本及行動電話2 支（各含
    門號0000000000號、0000000000號SIM 卡1 枚）；扣案之被
    告阿大所有吸食器1 組；及扣案之被告汪猜所有吸食器1 個
    、殘渣袋3 個、行動電話1 具（含門號0000000000號SIM 卡
    1 枚）暨李繼組寄放於汪猜處之電子磅秤1 臺，分別與被告
    阿國、阿大、汪猜本案犯罪並無直接關聯，自不予宣告沒收
    ，併此敘明。
據上論結，應依刑事訴訟法第299 條第1 項前段，毒品危害防制
條例第4 條第2 項、第17條第2 項、第19條第1 項，藥事法第83
條第1 項，刑法第11條前段、第51條第5 款，判決如主文。
本案經檢察官吳昆璋到庭執行職務。
中    華    民    國    100     年    8     月    2   日
                  刑事第十七庭  審判長法  官  劉  邦  繡
                                      法  官  簡  芳  潔
                                      法  官  劉  惠  娟
以上正本證明與原本無異。
如不服本判決應於收受判決後10日內向本院提出上訴書狀，並應
敘述具體理由；其未敘述上訴理由者，應於上訴期間屆滿後20日
內向本院補提理由書（均須按他造當事人之人數附繕本）「切勿
逕送上級法院」。
                                      書記官  林  世  佳
中    華    民    國    100     年    8     月    2   日
 附表一：被告阿國販賣甲基安非他命部分
 ┌─┬─────┬───┬────┬────────┬────────┬───────────────┐
 │編│販賣對象  │時  間│販賣地點│販賣方法、數量及│所 犯 法 條     │所犯罪名及處刑（含主刑及從刑）│
 │號│          │      │        │所得財物        │                │                              │
 │  │          │      │        │                │                │                              │
 ├─┼─────┼───┼────┼────────┼────────┼───────────────┤
 │  │          │99年12│臺中市太│阿大與阿國為同住│毒品危害防制條例│THONGBUN BUNPHALA （中文譯名：│
 │1 │阿大      │月25日│平區鵬儀│臺中市太平區鵬儀│第4條第2項      │阿國）販賣第二級毒品，處有期徒│
 │  │          │20時許│路296 巷│路296 巷16弄8 號│                │刑年捌月。扣案之電子磅秤壹臺│
 │  │          │      │16弄8 號│2 樓宿舍之同事，│                │沒收；未扣案販賣第二級毒品罪所│
 │  │          │      │2 樓宿舍│阿國於左列時、地│                │得新臺幣伍佰元沒收，如全部或一│
 │  │          │      │內      │，以500 元價格，│                │部不能沒收時，以其財產抵償之。│
 │  │          │      │        │販賣第二級毒品甲│                │                              │
 │  │          │      │        │基安非他命1 小包│                │                              │
 │  │          │      │        │予阿大，並當場向│                │                              │
 │  │          │      │        │阿大收取500 元。│                │                              │
 │  │          │      │        │                │                │                              │
 ├─┼─────┼───┼────┼────────┼────────┼───────────────┤
 │2 │IMBOONSU  │100年1│臺中市太│班差以其持用之門│毒品危害防制條例│THONGBUN BUNPHALA （中文譯名：│
 │  │BANCHA    │月15日│平區某工│號0000000000號行│第4條第2項      │阿國）販賣第二級毒品，處有期徒│
 │  │（中文譯名│晚間某│廠前    │動電話，撥打阿國│                │刑年捌月；扣案之電子磅秤壹臺│
 │  │：班差）  │時許  │        │持用之門號095890│                │、插用門號0000000000號SIM 卡之│
 │  │          │      │        │3994號行動電話聯│                │行動電話壹支（含SIM 卡壹枚），│
 │  │          │      │        │絡購毒事宜後，由│                │均沒收；未扣案販賣第二級毒品罪│
 │  │          │      │        │阿國於左列時、地│                │所得新臺幣伍佰元沒收，如全部或│
 │  │          │      │        │，以500 元價格，│                │一部不能沒收時，以其財產抵償之│
 │  │          │      │        │販賣第二級毒品甲│                │。                            │
 │  │          │      │        │基安非他命1 小包│                │                              │
 │  │          │      │        │予班差，並當場向│                │                              │
 │  │          │      │        │班差收取500 元。│                │                              │
 │  │          │      │        │                │                │                              │
 ├─┼─────┼───┼────┼────────┼────────┼───────────────┤
 │3 │PANEMENG  │100年1│臺中市太│威猜與阿國同為正│毒品危害防制條例│THONGBUN BUNPHALA （中文譯名：│
 │  │WICHAI    │月20日│平區鵬儀│杰工業股份有限公│第4條第2項      │阿國）販賣第二級毒品，處有期徒│
 │  │（中文譯名│18時許│路296巷 │司之同事，阿國於│                │刑年捌月；扣案之電子磅秤壹臺│
 │  │：威猜）  │      │16弄8號 │左列時、地，以50│                │沒收；未扣案販賣第二級毒品罪所│
 │  │          │      │2樓宿舍 │0 元之價格，販賣│                │得新臺幣伍佰元沒收，如全部或一│
 │  │          │      │內      │第二級毒品甲基安│                │部不能沒收時，以其財產抵償之。│
 │  │          │      │        │非他命1 小包予威│                │                              │
 │  │          │      │        │猜，並當場向威猜│                │                              │
 │  │          │      │        │收取500 元。    │                │                              │
 │  │          │      │        │                │                │                              │
 │  │          │      │        │                │                │                              │
 │  │          │      │        │                │                │                              │
 ├─┼─────┼───┼────┼────────┼────────┼───────────────┤
 │4 │DUANGYA   │100年1│臺中市太│迪查以其持用之門│毒品危害防制條例│THONGBUN BUNPHALA （中文譯名：│
 │  │DECHA     │月23日│平區鵬儀│號0000000000號行│第4條第2項      │阿國）販賣第二級毒品，處有期徒│
 │  │（中文譯名│8 時許│路296 巷│動電話，撥打阿國│                │刑年捌月；扣案之電子磅秤壹臺│
 │  │：迪查）  │      │16弄8 號│持用之門號095890│                │、插用門號0000000000號SIM 卡之│
 │  │          │      │2 樓宿舍│3994號行動電話聯│                │行動電話壹支（含SIM 卡壹枚），│
 │  │          │      │內      │絡購毒事宜後，由│                │均沒收；未扣案販賣第二級毒品罪│
 │  │          │      │        │阿國於左列時、地│                │所得新臺幣壹仟元沒收，如全部或│
 │  │          │      │        │，以1,000 元之價│                │一部不能沒收時，以其財產抵償之│
 │  │          │      │        │格，販賣第二級毒│                │。                            │
 │  │          │      │        │品甲甲基安非他命│                │                              │
 │  │          │      │        │1 包予迪查，並當│                │                              │
 │  │          │      │        │場向迪查收取1,00│                │                              │
 │  │          │      │        │0 元之價金。    │                │                              │
 │  │          │      │        │                │                │                              │
 ├─┼─────┼───┼────┼────────┼────────┼───────────────┤
 │5 │DUANGYA   │100年1│臺中市太│迪查以其持用之門│毒品危害防制條例│THONGBUN BUNPHALA （中文譯名：│
 │  │DECHA     │月26日│平區鵬儀│號0000000000號行│第4條第2項      │阿國）販賣第二級毒品，處有期徒│
 │  │（中文譯名│晚間某│路296 巷│動電話，撥打阿國│                │刑年捌月；扣案之電子磅秤壹臺│
 │  │：迪查）  │時許  │16弄8 號│持用之門號095890│                │、插用門號0000000000號SIM 卡之│
 │  │          │      │2 樓宿舍│3994號行動電話聯│                │行動電話壹支（含SIM 卡壹枚），│
 │  │          │      │內      │絡購毒事宜後，由│                │均沒收；未扣案販賣第二級毒品罪│
 │  │          │      │        │阿國於左列時、地│                │所得新臺幣壹仟元沒收，如全部或│
 │  │          │      │        │，以1,000 元之價│                │一部不能沒收時，以其財產抵償之│
 │  │          │      │        │格，販賣第二級毒│                │。                            │
 │  │          │      │        │品甲甲基安非他命│                │                              │
 │  │          │      │        │1 包予迪查，並當│                │                              │
 │  │          │      │        │場向迪查收取1,00│                │                              │
 │  │          │      │        │0 元之價金。    │                │                              │
 │  │          │      │        │                │                │                              │
 └─┴─────┴───┴────┴────────┴────────┴───────────────┘
  附表二：被告阿大販賣甲基安非他命部分：
 ┌─┬──────┬───┬────┬────────┬────────┬───────────────────┐
 │編│販賣對象    │時間  │販賣地點│販賣方法、數量及│所犯法條        │所犯罪名及處刑（含主刑及從刑）        │
 │號│            │      │        │所得財物        │                │                                      │
 ├─┼──────┼───┼────┼────────┼────────┼───────────────────┤
 │1 │CHAMPA      │99年12│臺中市太│猜那隆以門號0975│毒品危害防制條例│SAE PHAN RITTHICHAI（中文譯名：阿大） │
 │  │CHANNARONG（│月10日│平區某河│214460號行動電話│第4條第2項      │販賣第二級毒品，處有期徒刑年捌月。  │
 │  │中文譯名：猜│晚間某│邊      │撥打阿大持用之之│                │扣案插用門號0000000000號SIM 卡之行動電│
 │  │那隆）      │時許  │        │門號0000000000號│                │話壹支（含SIM 卡壹枚）沒收；未扣案之販│
 │  │            │      │        │行動電話聯絡購毒│                │賣第二級毒品罪所得新臺幣伍佰元沒收，如│
 │  │            │      │        │事宜後，由阿大於│                │全部或一部不能沒收時，以其財產抵償之。│
 │  │            │      │        │左列時、地，以50│                │                                      │
 │  │            │      │        │0 元之價格，販賣│                │                                      │
 │  │            │      │        │第二級毒品甲基安│                │                                      │
 │  │            │      │        │非他命1 小包予猜│                │                                      │
 │  │            │      │        │那隆，並當場向猜│                │                                      │
 │  │            │      │        │那隆收取500 元。│                │                                      │
 │  │            │      │        │                │                │                                      │
 ├─┼──────┼───┼────┼────────┼────────┼───────────────────┤
 │2 │SAENRANG    │100年1│臺中市某│威猜佑以門號0976│毒品危害防制條例│SAE PHAN RITTHICHAI（中文譯名：阿大） │
 │  │WICHAIYUT（ │月23日│網球場內│204034號行動電話│第4條第2項      │販賣第二級毒品，處有期徒刑年捌月。  │
 │  │中文譯名：威│18時許│        │，撥打阿大持用之│                │扣案插用門號0000000000號SIM 卡之行動電│
 │  │猜佑）      │      │        │門號0000000000號│                │話壹支（含SIM 卡壹枚）沒收；未扣案之販│
 │  │            │      │        │行動電話聯絡購毒│                │賣第二級毒品罪所得新臺幣伍佰元沒收，如│
 │  │            │      │        │事宜後，由阿大於│                │全部或一部不能沒收時，以其財產抵償之。│
 │  │            │      │        │左列時、地，以1,│                │                                      │
 │  │            │      │        │000 元價格，販賣│                │                                      │
 │  │            │      │        │第二級毒品甲基安│                │                                      │
 │  │            │      │        │非他命1 包予威猜│                │                                      │
 │  │            │      │        │佑，並當場向威猜│                │                                      │
 │  │            │      │        │佑收取500 元，威│                │                                      │
 │  │            │      │        │猜佑積欠500 元未│                │                                      │
 │  │            │      │        │為給付。        │                │                                      │
 ├─┼──────┼───┼────┼────────┼────────┼───────────────────┤
 │3 │SUKKHARI    │99年11│臺中市太│潘皮其以門號0975│毒品危害防制條例│SAE PHAN RITTHICHAI（中文譯名：阿大） │
 │  │PHANPHICHIT │月間某│平區鵬儀│539346號行動電話│第4條第2項      │販賣第二級毒品，處有期徒刑年捌月。扣│
 │  │（中文譯名：│日    │路附近之│，撥打阿大持用之│                │案插用門號0000000000號SIM 卡之行動電話│
 │  │潘皮其）    │      │統一便利│門號0000000000號│                │壹支（含SIM 卡壹枚）沒收；未扣案之販賣│
 │  │            │      │商店    │行動電話聯絡購毒│                │第二級毒品罪所得新臺幣伍佰元沒收，如全│
 │  │            │      │        │事宜，由阿大於左│                │部或一部不能沒收時，以其財產抵償之。  │
 │  │            │      │        │列時、地，以500 │                │                                      │
 │  │            │      │        │元之價格，販賣第│                │                                      │
 │  │            │      │        │二級毒品甲基安非│                │                                      │
 │  │            │      │        │他命1 小包予潘皮│                │                                      │
 │  │            │      │        │其，並當場向潘皮│                │                                      │
 │  │            │      │        │其收取500 元。  │                │                                      │
 └─┴──────┴───┴────┴────────┴────────┴───────────────────┘
附錄論罪科刑法條：
毒品危害防制條例第4 條第2 項
製造、運輸、販賣第二級毒品者，處無期徒刑或7 年以上有期徒
刑，得併科新臺幣1 千萬元以下罰金。